臺灣臺南地方法院刑事判決　　　　　 95年度交簡上字第197號
上　訴　人
即　被　告　乙○○
上列上訴人因被告犯公共危險案件，不服本院九十五年度交簡字
第二一一八號，中華民國九十五年十月二十四日第一審簡易判決
（原聲請案號：九十五年度偵字第一二七八三號），提起上訴，
並就被訴之事實為有罪之陳述，本院管轄之第二審合議庭裁定進
行簡式審判程序，判決如下：
    主  文
原判決撤銷。
乙○○服用酒類，不能安全駕駛動力交通工具而駕駛，處有期徒
刑肆月，如易科罰金，以新臺幣壹仟元折算壹日。
    事  實
一、乙○○前於民國90年間，已因肇事逃逸之公共危險罪經本院
    判處有期徒刑6月，緩刑3年在案（94年3月1日緩刑期滿，刑
    之宣告失其效力），竟不知戒慎，於緩刑後1年餘之95年7月
    27日下午，在位於臺南市○○路之友人住處飲酒，已達不能
    安全駕駛之程度後，仍於同日下午7時許，駕駛車牌號碼NLG
    －823號重型機車於道路上行駛，欲返回臺南縣永康市○○
    ○街90巷13號家中，嗣同日下午7時20分許，行經臺南縣永
    康市○○○街與復華一街66巷交岔路口處時，因不勝酒力，
    駕車失控撞及甲○○所駕駛，停放於該處之車牌號碼JQR－
    405號重型機車右後車身，致當時側立於該車旁之甲○○受
    有左脛骨骨折、左小腿撕裂傷及擦傷等傷害（過失傷害部分
    未據告訴），而乙○○亦受有胸部挫傷、上唇及牙齦撕裂傷
    等傷害。嗣乙○○經人送往財團法人奇美醫院（以下簡稱奇
    美醫院）治療，員警於同日晚間9時35分許，在該醫院對其
    測得呼氣酒精濃度高達每公升1.09毫克，始查悉上情。
二、案經臺南縣警察局永康分局報請臺灣臺南地方法院檢察署檢
    察官偵查終結，聲請簡易判決處刑。
    理  由
一、訊據被告乙○○對於上揭事實於本院審理時坦承不諱，且被
    告於前述時、地駕駛車牌號碼NLG－823號重型機車於道路上
    行駛，撞及車牌號碼JQR－405號重型機車，致站立於該機車
    旁之甲○○受傷等情，亦據被害人甲○○於警詢時供述明確
    ，並有道路交通事故調查報告表、道路交通事故現場圖及酒
    精測定紀錄表、奇美醫院診斷證明書各1份及現場相片10張
    可稽，且被告經警前往奇美醫院對其測試呼氣酒精濃度結果
    ，發現其呼氣所含酒精濃度成分達每公升1.09毫克，且警員
    觀察結果，發現被告有腳步不穩、語無倫次、多話等酒後顯
    然無法安全駕駛之狀態，有觀察紀錄表1紙可憑，綜合上開
    被告之行為表現，足認被告業因飲酒導致駕駛技巧障礙及行
    為反應能力減低，已達不能安全駕駛動力交通工具之程度。
    本件事證明確，被告犯行洵堪認定。
二、核被告乙○○所為，係犯刑法第185條之3之公共危險罪。原
    審以被告犯罪事證明確，予以論罪科刑，固非無見，然本件
    被告行為時間為95年7月27日，已在95年7月1日刑法修正施
    行後，本即應適用修正後刑法之相關規定，而無刑法第2條
    第1項規定為新、舊法比較適用之問題，原審仍就新舊法為
    比較，並依修正後刑法第2條第1項之規定適用舊法，據上論
    斷文亦引用修正前刑法第41條第1項前段及廢止前罰金罰鍰
    提高標準條例第2條，尚有未洽。被告上訴意旨以其於犯後
    自白犯行，原審量刑過重，請求減輕其刑或處以緩刑云云，
    為無理由（本院審酌被告之量刑理由如下）。但原判決既有
    前述可議之處，此部分即屬無可維持，應由本院將原判決撤
    銷改判。爰審酌被告學歷為國小肄業，智識程度非高，然其
    前於90年間，已因肇事逃逸之公共危險罪經本院判處有期徒
    刑6月，緩刑3年在案（94年3月1日緩刑期滿），竟於緩刑後
    1年餘即再度犯本件酒後駕車之公共危險案件，且呼氣酒測
    濃度高達每公升1.09毫克，顯見其枉顧公眾安全，欠缺尊重
    其他用路人生命、身體財產安全之觀念，惡性非輕，又其本
    次酒後駕車肇事撞及甲○○，致甲○○身體受傷之程度非輕
    ，其原於警詢中猶堅稱能於酒後安全駕駛，嗣於本院審理中
    始坦認犯行等一切情狀，量處如主文所示之刑，並依刑法第
    41條第1項前段規定，定其易科罰金折算標準。
三、按刑事訴訟法第370條前段固規定「由被告上訴者，第二審
    法院不得諭知較重於原審判決之刑」，然其但書尚有「因原
    審判決適用法條不當而撤銷之者，不在此限」之規定。而所
    謂適用法條不當，凡對於第一審判決所引用之刑法法條有所
    變更者，皆包括在內，並非專指刑法分則上之法條而言，此
    有最高法院90年度台非字第238號判決意旨可資參照。原審
    判決誤為新舊法比較，並引用修正前刑法第41條第1項前段
    及廢止前罰金罰鍰提高標準條例第2條之規定，諭知以銀元
    佰元即新臺幣玖佰元為易科罰金之折算標準，本院將原判
    決撤銷後，判處與原審相同之刑度，並依照修正後刑法第41
    條及刑法施行法第1條之1之規定，諭知如主文所示易科罰金
    之折算標準，揆諸前揭說明，並未違反不利益變更禁止原則
    ，附此敘明。
四、依刑事訴訟法第455條之1第3項、第369條第1項前段、第364
    條、第299條第1項前段，刑法第185條之3、第41條第1項前
    段，刑法施行法第1條之1、判決如主文。
本案經檢察官丙○○到庭執行職務。
中　　華　　民　　國　　96　　年　　5 　　月　　8 　　日
                  刑事第七庭  審判長法　官  蔡奇秀
                                    法　官  林欣玲
                                    法　官  莊玉熙
以上正本證明與原本無異。
不得上訴。
                                    書記官  余富誠
中　　華　　民　　國　　96　　年　　5 　　月　　9 　　日
附錄本案論罪科刑法條全文：
刑法第185條之3：
服用毒品、麻醉藥品、酒類或其他相類之物，不能安全駕駛動力
交通工具而駕駛者，處1年以下有期徒刑、拘役或3萬元以下罰金
。
